臺灣高等法院臺南分院刑事判決　　　100年度交上訴字第896號
上訴人即被告　黃俊雄
上列上訴人即被告因公共危險案件，不服臺灣嘉義地方法院 100
年度交訴字第55號中華民國100年7月29日第一審判決（起訴案號
：臺灣嘉義地方法院檢察署100年度偵字第2867 號），提起上訴
，本院判決如下：
    主  文
上訴駁回。
    事  實
一、黃俊雄前於96年間因竊盜案件，分經臺灣嘉義地方法院及臺
    灣臺南地方法院分別判處有期徒刑1年（嗣減為有期徒刑6月
    ）、4月確定，於97年8月25日執行完畢。詎其仍不知悔改，
    於100年3月2日上午10時45分許，騎乘車牌號碼KA6-498號重
    型機車，沿嘉義市○○○路由南往北行駛，行經上開道路與
    嘉義市○○街○○路口時，因疏未注意而與沿上開延平街由
    西向東行駛之羅秀燕（起訴書誤載為黃秀燕，應予更正）所
    騎乘之車牌號碼KB9-752 號重型機車發生擦撞，致羅秀燕人
    車倒地，受有頭部外傷、右膝挫傷之傷害（過失傷害罪部分
    業因撤回告訴，經臺灣嘉義地方法院檢察署檢察官另為不起
    訴處分）。詎黃俊雄明知已騎乘上開機車肇事，並因劇烈碰
    撞致羅秀燕人車倒地受傷，竟基於肇事逃逸之犯意，未採取
    任何必要救護措施，或通報警察機關到場處理，即趁隙騎車
    離開現場而逃逸，嗣經警循線查獲。
二、案經嘉義市政府警察局第一分局報告臺灣嘉義地方法院檢察
    署檢察官偵查起訴。
    理  由
一、上開犯罪事實，業據被告於原審坦承不諱（見原審卷第32頁
    ），核與證人羅秀燕指述情節相符（見警卷第4頁至第6頁）
    ，並有道路交通事故現場圖、道路交通事故調查報告表(一)、
    (二)、陽明醫院診斷證明書各1 份、道路監視錄影畫面翻拍照
    片4張、車禍現場與車輛受損比對照片14 張等在卷可憑（見
    警卷第7頁至第20 頁）。堪認被告上開任意性自白與事實相
    符，本件事證明確，被告犯行堪以認定。
二、核被告所為，係犯刑法第185條之4之肇事致人傷害逃逸罪。
    被告有如事實欄所示之前科，有臺灣高等法院被告前案紀錄
    表1份在卷可稽，其於受徒刑之執行完畢後，5年以內故意再
    犯本件有期徒刑以上之罪，為累犯，應依刑法第47條第1 項
    規定加重其刑。
三、原審認被告犯罪事證明確，應予依法論科。爰審酌被告為免
    遭追究責任而肇事後逃離現場之犯罪動機、目的；肇事後未
    加關切即自行騎車離開現場之犯罪手段；已婚但分居、無子
    女、目前與母親姊姊同住、從事打石工作、經濟狀況小康之
    生活狀況；前有多項前科紀錄之素行不佳，有上開前案紀錄
    表可考；高職畢業之教育程度非低；犯罪後坦承犯行，亦已
    與對方達成民事損害賠償和解之犯後態度尚稱良好等一切情
    狀，適用刑法第185條之4、第47條第1 項等規定，量處有期
    徒刑7 月，認事用法，並無不合，量刑亦屬妥適。被告上訴
    意旨執持：(一)被告前固有竊盜前科，惟已於97年8月25 日業
    已執行完畢。惟被告於上班途中與被害人發生碰撞，原判決
    不能因被告有竊盜前科，即認事後之交通事故，被告即為累
    犯，判處有期徒刑7 個月。(二)本件事故發生原因乃被害人羅
    秀燕因車速過快又未煞車，因此撞及被告所駕機車，自己摔
    倒受傷，並非被告撞上羅秀燕云云，指摘原判決不當。惟被
    告於有期徒刑執行完畢後，5 年內故意再犯本件有期徒刑以
    上之罪，為累犯，已認定說明於上；又刑法第185條之4駕駛
    動力交通工具肇事，致人死傷而逃逸罪，只須有駕駛動力交
    通工具肇事，致人死傷，未下車救護而逃逸之事實，罪即成
    立，不以肇事之發生須有過失責任為要件。被告上訴意旨指
    摘本件事故發生之原因乃被害人之車速過快且未煞車而自行
    撞及被告機車，以致倒地受傷云云，縱認被告就本件事故之
    發生並無過失，惟被告既有因駕駛機車肇事，致人受傷，未
    下車救護而逃逸之事實，仍該當於肇事逃逸罪。被告上訴意
    旨均無理由，應予駁回。
四、被告經合法傳喚，無正當理由不到庭，爰不待其陳述，逕行
    判決。
據上論結，應依刑事訴訟法第368條、第371條，判決如主文。
本案經檢察官劉欽銘到庭執行職務。
中    華    民    國   100    年    10    月    12    日
                  刑事第六庭    審判長法  官  董武全
                                      法  官  賴純慧
                                      法  官  林英志
以上正本證明與原本無異。
如不服本判決應於收受送達後10日內向本院提出上訴書狀，其未
敘述上訴理由者，並得於提起上訴後10日內向本院補提理由書（
均須按他造當事人之人數附繕本）「切勿逕送上級法院」。
                                      書記官  魏安里
中    華    民    國   100    年    10    月    12    日
附錄本案論罪科刑法條全文：
中華民國刑法第185條之4（肇事遺棄罪）
駕駛動力交通工具肇事，致人死傷而逃逸者，處6月以上5年以下
有期徒刑。